【裁判字號】    89,台上,6873
【裁判日期】    891115
【裁判案由】    違反槍砲彈藥刀械管制條例
【裁判全文】
最高法院刑事判決                              八十九年度台上字第六八七三號
    上  訴  人  甲○○
右上訴人因違反槍砲彈藥刀械管制條例案件，不服台灣高等法院中華民國八十九年八
月二日第二審判決（八十九年度上訴字第二一五八號，起訴案號：台灣桃園地方法院
檢察署八十九年度偵字第一七六六號），提起上訴，本院判決如左：
    主  文
上訴駁回。
    理  由
按刑事訴訟法第三百七十七條規定，上訴於第三審法院，非以判決違背法令為理由，
不得為之。是提起第三審上訴，應以原判決違背法令為理由，係屬法定要件。如果上
訴理由狀並未依據卷內訴訟資料，具體指摘原判決不適用何種法則或如何適用不當，
或所指摘原判決違法情事，顯與法律規定得為第三審上訴理由之違法情形，不相適合
時，均應認其上訴為違背法律上之程式，予以駁回。本件上訴人甲○○上訴意旨略稱
：(一)、上訴人不知寄藏之玩具手槍具殺傷力，經警方查獲送鑑定後始知悉，故並無寄
藏具殺傷力玩具手槍之認識，原審就此事實漏未調查，有應於審判期日調查之證據未
予調查之違法。(二)、上訴人年輕，有正當職業，因不知情而誤觸法令，請為緩刑之宣
告等語。
惟查原判決認定上訴人有原判決事實欄所載之犯行，係以該事實已據上訴人坦承不諱
，並有經警查扣之具殺傷力之玩具槍一支可資證明，該槍經送請內政部警政署刑事警
察局鑑定結果，確係仿半自動四五手槍製造，已車通槍管改造而成，擊發機械正常，
具發射子彈功能，有殺傷力，此有鑑驗通知書在卷可憑等證據，認事證明確，上訴人
所為，係成立槍砲彈藥刀械管制條例第十一條第四項之未經許可，寄藏可發射金屬、
子彈具有殺傷力之手槍罪，於法定刑內量處其刑，已詳其所憑之證據及認定之理由
，所為論斷，均有卷存證據資料可資覆按。從形式上觀察，並無違背法令之情形存在
。查上訴人於原審審理中已坦承本件犯行，有審判筆錄可稽，上訴意旨謂其不知寄藏
之手槍具殺傷力云云，而為事實上之爭執，進而指摘原審未調查上訴人是否知悉該槍
具殺傷力，有調查未盡之違法，顯非依據卷內資料執為指摘之合法第三審上訴理由，
衡以前述說明，其上訴為違背法律上之程式，應予駁回。又，本件係以上訴不合法，
從程序上予以駁回，上訴人請求緩刑，無從審酌，併予指明。
據上論結，應依刑事訴訟法第三百九十五條前段，判決如主文。
中      華      民      國    八十九    年     十一     月     十五     日
                              最高法院刑事第八庭
                                  審判長法官  張  信  雄
                                        法官  賴  忠  星
                                        法官  張  清  埤
                                        法官  蕭  仰  歸
                                        法官  陳  世  雄
      右正本證明與原本無異
                                              書  記  官
中      華      民      國    八十九    年     十一     月     二十     日


司法院資訊處製作；財團法人民間司法改革基金會備份。
